【裁判字號】    99,交聲,590
【裁判日期】    990630
【裁判案由】    聲明異議
【裁判全文】
臺灣臺南地方法院交通事件裁定         99年度交聲字第590號
原處分機關  交通部公路總局嘉義區監理所臺南監理站
異  議  人
即受處分人  甲○○
上列受處分人因違反道路交通管理處罰條例案件，對於交通部公
路總局嘉義區監理所臺南監理站，民國99年2月22日所為之裁決
處分（處分案號：嘉監南字第裁74-M00000000號）聲明異議，本
院裁定如下：
      主  文
異議駁回。
      理  由
一、原處分意旨略以：異議人甲○○於民國99年1月20日20時30
    分許，駕駛車牌號碼5K-4963號自用小客車，行經臺南縣仁
    德鄉○○村○○○路202巷路口處不慎肇事並致人受傷，惟
    異議人肇事後並未為必要之處置，旋即駕車離去，經臺南縣
    警察局歸仁分局（下稱舉發機關）警員到場處理，並循線探
    知異議人乃肇事時之汽車駕駛人，而以「汽車駕駛人駕駛汽
    車肇事致人受傷而逃逸」為由予以製單舉發。嗣原處分機關
    機關即交通部公路總局嘉義區監理所臺南監理站以其違規事
    證明確，依照道路交通管理處罰條例第62條第3項、第4項、
    第67條第3項及違反道路交通管理事件統一裁罰標準表之規
    定，裁處異議人罰鍰新臺幣（下同）6,000元，吊銷駕駛執
    照，並1年內禁考等處分。
二、異議意旨略以：對於本件違規行為並不爭執，惟異議人是駕
    駛自用小客車違規，吊銷自小客車駕照即足，卻遭原處分機
    關吊銷大客車駕駛執照，顯有過苛，爰聲明異議，請求撤銷
    原處分。
三、按汽車駕駛人駕駛汽車肇事致人受傷或死亡者，應即採取救
    護措施及依規定處置，並通知警察機關處理，不得任意移動
    肇事汽車及現場痕跡證據，違反者處新臺幣3,000元以上9,0
    00元以下罰鍰。但肇事致人受傷案件當事人均同意時，應將
    肇事汽車標繪後，移置不妨礙交通之處所；駕駛人肇事致人
    受傷而逃逸者，吊銷其駕駛執照；汽車駕駛人，曾依本條例
    其他各條規定吊銷駕駛執照者，一年內不得考領駕駛執照。
    道路交通管理處罰條例第62條第3項、第4項前段及第67條第
    3項分別定有明文。
四、本院審查：
  (一)舉發機關以上揭事由舉發異議人，原處分機關據此裁處異議
    人6,000元之罰鍰，並吊銷駕駛執照，1年內禁考之事實，有
    原處分機關嘉監南字第裁74-M00000000號裁決書及舉發機關
    南市警交字第M00000000號舉發通知單等件在卷為證。
  (二)次查，異議人對舉發機關對其於上揭時、地有「汽車駕駛人
    駕駛汽車肇事致人受傷而逃逸」之違規，並不爭執，且有臺
    灣臺南地方法院檢察署檢察官99年度偵字第3943號緩起訴處
    分書可佐，故此部分之事實堪信為真實。據此，原處分機關
    依道路交通管理處罰條例第62條第3項、第4項、第67條第3
    項之規定，裁處異議人吊銷駕駛執照，並1年內禁考之處分
    ，尚屬適法。又按汽車駕駛人，因違反本條例及道路交通安
    全規則之規定，受吊銷駕駛執照處分時，吊銷其執有各級車
    類之駕駛執照，道路交通管理處罰條例第68條第1項復有明
    文。準此，受吊銷駕駛執照處分者，係吊銷其執有各級車類
    之駕駛執照，異議人辯稱其駕駛自用小客車違規，僅需吊銷
    其自用小客車駕駛執照云云，因與上揭法令規定有違，自不
    足採。
  (三)綜上所述，異議人之違規行為，經原處分機關裁處吊銷異議
    人各級駕駛執照，且禁止考領駕駛執照1年之處分，核無違
    誤，異議人本件聲明異議，並無理由，應予駁回。另原處分
    機關裁處異議人罰鍰6,000元部分，因異議人並未聲明異議
    ，故不在本件審理之範圍內，附此說明。
五、據上論斷，應依道路交通管理處罰條例第87條第2 項、道路
    交通案件處理辦法第19條，裁定如主文。
中    華    民    國    99    年    6     月    30    日
                  交通法庭   法  官  廖建彥
以上正本證明與原本無異。
如不服本裁定應於送達後5日內向本院提出抗告狀（應附繕本）
。
                             書記官  吳揆滿
中    華    民    國    99    年    6     月    30    日

司法院資訊處製作；財團法人民間司法改革基金會備份。
